【裁判字號】    99,抗,80
【裁判日期】    990317
【裁判案由】    停止執行
【裁判全文】
臺灣高等法院高雄分院民事裁定            99年度抗字第80號
抗  告  人  台灣糖業股份有限公司高雄區處
法定代理人  乙○○
上列抗告人因與相對人甲○○間聲請停止執行事件，對於民國99
年1 月14日臺灣屏東地方法院99年度聲字第23號所為裁定提起抗
告，本院裁定如下：
    主  文
原裁定廢棄。
相對人之聲請駁回。
抗告程序費用由相對人負擔。
    理  由
一、抗告意旨略以：強制執行法第18條所稱聲請停止執行，應以
    執行程序進行中為前提，若執行程序已經終結，即無停止執
    行之問題。本件強制執行程序已完成拍賣、核發權利證書，
    並製作分配表確定（執行債權額新台幣169 萬6426元），強
    制執行程序業已終結，無從再停止執行；原審裁定停止本件
    強制執行程序，自非適法，爰求予廢棄，駁回相對人之聲請
    等語。
二、按強制執行法所謂強制執行程序終結，在以排除對執行標的
    物強制執行為目的之第三人異議之訴，係指對於執行標的物
    之強制執行程序終結而言，即對於執行標的物之強制執行程
    序，進行至執行名義所載債權之全部或一部，因對於執行標
    的物之強制執行達其目的時，始為終結，故執行標的物經拍
    賣終結而未將其賣得價金交付債權人時，對於該執行標的物
    之強制執行程序，不得謂已終結；在以排除執行名義執行力
    為目的之債務人異議之訴，係指執行名義之強制執行程序終
    結而言，即執行名義之強制執行程序，進行至執行名義所載
    債權全部達其目的時，始為終結，故對於某一執行標的物之
    強制執行程序雖已終結，如執行名義所載債權，未因強制執
    行全部達其目的以前，仍屬未終結。
三、惟按強制執行法第18條第1 項規定強制執行程序開始後，除
    法律另有規定外，不停止執行。明示以不停止執行為原則。
    同條第2 項所以例外規定得停止執行，係因回復原狀等訴訟
    如果勝訴確定，據以強制執行之執行名義將失其效力，為避
    免債務人發生難以回復之損害，故於受訴法院認有必要時，
    得裁定停止執行。如果受訴法院認無必要，僅因債務人聲明
    願供擔保，亦須裁定停止執行，無異許可債務人僅憑一己之
    意思，即可達到停止執行之目的，不僅與該條所定原則上不
    停止執行之立法意旨有違，且無法防止債務人濫行訴訟以拖
    延執行。故應認為縱債務人聲明願供擔保，仍須受訴法院認
    有必要者，始得裁定停止執行（最高法院98年度第3 次民事
    庭會議決議參照）。本件相對人關於系爭執行名義之支付命
    令未受合法送達之主張，如有理由，則該支付命令尚未確定
    ，非提起再審之訴所得救濟。換言之，本件相對人儘得據該
    支付命令未經合法送達之理由，向原受理法院聲明異議；如
    法院駁回其異議，再依法為抗告，或原支付命令如逾3 個月
    未合法送達，依民事訴訟法第515 條規定，已失其效力，受
    理法院應依同條第2 項規定辦理，原無待債務人聲明異議，
    及相對人如主張系爭支付命令未具備執行名義之要件，儘得
    依強制執行法第12條規定，向執行法院聲明異議。是相對人
    就系爭支付命令提起再審之訴部分，已不合法，按之上開說
    明，原審准其所請，裁定停止本件強制執行程序，尚有違誤
    。從而，抗告人抗告意旨求予廢棄原裁定，為有理由，應由
    本院廢棄原裁定，駁回相對人之聲請。
據上論結，本件抗告為有理由，依民事訴訟法第492 條、第95條
、第78條，裁定如主文。
中    華    民    國    99    年    3     月    17    日
                            民事第一庭
                                審判長法官  黃金石
                                法      官  林健彥
                                法      官  謝肅珍
以上正本證明與原本無異。
如不服本裁定應於送達後10日內向本院提出再抗告狀（並按他造
當事人之人數附繕本），並繳納再抗告費新臺幣1,000 元。
再為抗告僅得以適用法規顯有錯誤為理由，並應委任律師為代理
人。
中    華    民    國    99    年    3     月    17    日
                                書  記  官  馬蕙梅
附註：
抗告人之配偶、三親等內之血親、二親等內之姻親，或抗告人為
法人、中央或地方機關時，其所屬專任人員具有律師資格並經法
院認適當者，亦得為第三審代理人。
抗告人或其法定代理人具有律師資格者及前項情形，應於提起抗
告或委任時釋明之。

司法院資訊處製作；財團法人民間司法改革基金會備份。
